【裁判字號】    97,桃簡聲,2
【裁判日期】    970328
【裁判案由】    聲明異議
【裁判全文】
臺灣桃園地方法院刑事裁定             97年度桃簡聲字第2號
聲明異議人  乙○○
    即
受刑人配偶
受  刑  人  甲○○
上異議人因受刑人甲○○公共危險、誣告及詐欺等案件，對台灣
桃園地方法院檢察署檢察官之指揮執行命令（執行案號：96年度
執字第13128 號、97年度執字第4977號、96年度執字第5326號）
聲明異議，本院裁定如下：
    主  文
聲明異議駁回。
    理  由
一、聲明異議意旨略以：(一)、異議人即受刑人甲○○之配偶乙○
    ○聲明甲○○因公共危險案件，經本院以96年度桃交簡字第
    3575號刑事判決判處拘役30日，如易科罰金，以新台幣1,00
    0 元折算1 日確定，受刑人經台灣桃園地方法院檢察署檢察
    官以96年度執字第13128 號通知後，主動聲請易科罰金，並
    於97年3 月6 日繳清所易科之罰金。(二)、為本院96年度桃簡
    字第512 號被告甲○○詐欺案件、96年度簡上字第364 號被
    告甲○○誣告案件、96年度桃交簡字第3575號被告甲○○公
    共危險案件之刑事簡易判決提出聲明異議事實如下：(1)、瑞
    毅交通股份有限公司經經濟部核准設立（登記日期為民國89
    年2 月15日），公司所在地於台灣省桃園縣八德市○○里○
    ○路771 號之1 ，代表人為異議人乙○○，且於93年度之財
    產合計為新臺幣（下同）135,856,092 元整。但於94年7 月
    1 日瑞毅交通股份有限公司之負責人遭竄改為「洪淑媛」後
    ，原屬於公司名下之車輛、不動產權狀正本即陸續被侵占、
    竊盜，異議人提起告訴後，甲○○卻成為「詐欺」、「誣告
    」之被告，顯與事實有違。(2)、關於本院96年度桃交簡字第
    3575號刑事簡易判決，被告甲○○經判處拘役30日，惟異議
    人乙○○曾於96年7 月13日至桃園監理站填寫申訴單，但嗣
    後甲○○於96年度簡上字第364 號第二審時，遭法官大聲斥
    喝，致使甲○○未上訴。該案陳報事實係：96年6 月12日甲
    ○○與友人喝酒至晚上12時，翌日清晨6 點出門載貨，第一
    趟由八德載貨至觀音，第二趟返回八德時（96年6 月13日上
    午10時32分）遭員警查獲，並測得其吐氣所含酒精濃度為0.
    77毫克，惟時間上並無多餘時間飲酒，至於吐氣所含酒精濃
    度超過法定值是個人體質問題，與台灣桃園地方法院檢察署
    檢察官96年度偵字第15719 聲請簡易判決處刑書所載之事實
    不符。(三)、此外，瑞毅交通有限公司於94年5 月5 日在台北
    富邦商業銀行中正分行申請設立活期存款帳戶帳號00000000
    0000，94年6 月1 日台北富邦商業銀行中正分行、合作金庫
    銀行股份有限公司、華南商業銀行八德分行、台灣中小企業
    銀行將瑞毅交通股份有限公司負責人乙○○竄改為「洪淑媛
    」後，94年7 月20日台灣桃園地方法院民事執行處書記官郝
    玉蓮、收狀員戴彩欣偕同台北富邦商業銀行股份有限公司黃
    仲璿至異議人位於桃園縣八德市○○里○○鄰○○路767 號住
    處，騙取異議人「乙○○」之簽名，再將乙○○簽名之資料
    給法院，台北富邦商業銀行股份有限公司即以債權人身分向
    債務人乙○○、甲○○聲請假扣押（94年度裁全字第4192號
    ），已是錯誤。為何94年7 月15日報案人乙○○從告訴人變
    成被告？(四)、95年11月18日桃園縣警察局八德分局將甲○○
    拘提至台灣桃園地方法院檢察署並遭刑求後，甲○○即繳交
    96年執字5326號詐欺案件易科之罰金68,400元整。依刑事訴
    訟法第1 條、第2 條，民法第18條、第71條、第74條、第11
    1 條、第113 條、114 條為聲明異議。
二、按受刑人或其法定代理人或配偶，以檢察官執行之指揮為不
    當者，得向諭知該裁判之法院聲明異議，刑事訴訟法第484
    條定有明文。又關於聲明異議之時期，法雖無明文規定，惟
    依前開條之立法理由謂「本條於行刑時有異議者，許其聲明
    ，以期萬無貽誤」，據此應認受刑人至遲應於刑罰執行完畢
    前提出此項聲明，蓋執行完畢後，已無為此項聲明異議之實
    益。且按裁判除關於保安處分者外，於確定後執行之，刑事
    訴訟法第456 條前段定有明文，是裁判一經確定，非依法定
    程序，不能停止其執行之效力；又執行機關對於審判機關所
    為之裁判，無審查內容之權，故裁判是否違法，並非執行機
    關所得過問（最高法院87年度台抗字第80號判決可資參照）
    。
三、經查：受刑人甲○○前因詐欺、誣告及公共危險等案件，先
    後經本院以96年度桃簡字第512 號、96年度簡上字第364 號
    、96年度桃交簡字第3575號刑事判決判處有期徒刑5 月、拘
    役50日（分別經減刑為有期徒刑2 月15日及拘役25日）及拘
    役30日確定，所犯詐欺罪公共危險罪部分，臺灣桃園地方法
    院檢察署分案以96年度執字第5326號、96年度執字第13128
    日號執行，且分別於96年10月5 日、97年3 月6 日易科罰金
    執行完畢之事實，業為聲明異議意旨載明，且有卷附台灣高
    等法院被告前案紀錄表及本院辦理刑事案件電話記錄查詢表
    各1 紙可參，且經本院調閱前開案卷核閱無訛。聲明異議人
    始向本院聲明異議，顯然係於上開執行指揮書執行完畢後，
    始為此項聲明，參諸前揭說明，本院已無從撤銷上開檢察官
    執行指揮之命令，聲明人之聲請，於法即有未合。
四、再查受刑人甲○○因誣告案件經本院判處拘役50日，並經減
    刑為25日確定，台灣桃園地方法院檢察署檢察官雖分案以97
    年度第4977號案件執行，但檢察官尚未為指揮執行命令之情
    ，亦經本院向台灣桃園地方法院檢察署確認無訛，有本院辦
    理刑事案件電話記錄查詢表1 紙可憑，從而，聲明異議人並
    無從針對該案之指揮執行為聲明異議。
五、至於聲明異議意旨其餘所陳，均係對於前開刑事案件個案認
    定事實之爭執，然因前開判決均已確定，依法檢察官即應依
    裁判之內容予以執行，對於審判機關所為之裁判，並無權限
    審查裁判之內容是否違法，苟聲明異議人對於確定判決是否
    違法有所爭執，自應依非常上訴等程序為救濟，本件檢察官
    依確定判決之內容為執行並無不當。
六、綜上，本件聲明異議於法即有未合，應予駁回，爰依刑事訴
    訟法第486 條之規定，裁定如主文。
中    華    民    國    97    年    3     月    28    日
                  刑事第二庭    法  官    卓立婷
以上正本證明與原本無異。
如不服本裁定，應於送達後5 日內，向本院提出抗告狀。
                                書記官    伍幸怡
中    華    民    國    97    年    3     月    28    日


司法院資訊處製作；財團法人民間司法改革基金會備份。
